臺灣高等法院臺中分院刑事裁定　
110年度聲字第1779號
聲  請  人  
即  被  告  蔣敏洲


上列聲請人即被告因違反個人資料保護法案件（109年度上訴字
第1645號），聲請停止審理，本院裁定如下：
    主    文
聲請駁回。
    理    由
一、本件聲請人即被告蔣敏洲（下稱被告）聲請意旨略以：
　㈠被告被訴違反個資案（109年度上訴字第1645號），現在由本
    院審理中，被告於6月30日收受送達7月20日期日傳票。因本
    案件案號:109年度上訴字第1645號法官審理的證據依據是依
    據臺灣臺中地方法院（下稱臺中地院）案號：108年度訴字
    第1461號（下稱原審判決）卷證所呈庭之證據證據力，而原
    審判決審理之依據係臺灣臺中地方檢察署（下稱臺中地檢署
    ）107年度他字第7847號及108年度偵續字第24號偵查所得之
    證據提起公訴，第二項為證人證詞，第二項證據證人結文，
    被告已向法務部及最高檢察署聲請解釋法令以作為辯證證據
    依據。因兩上級機關基於尊重發生屬地職權，已函請臺中地
    檢署辦理函覆，臺中地檢署尚未就不符法定程序、不符證據
    能力之適法函覆。因上述函文涉及檢察官提起公訴證據證明
    力及被告訴訟之權益依法應先中止審理程序。
  ㈡被告因本院審理案號：109年度上訴字1645號違反個資事件，
    審理不符程序、瑕疵適法之疑，已請求國家赔償損害之訴，
    案號：110年度中國小字1號，現正由臺中地院審理中.因上
    次庭期被告（本院為義務賠償機關）未到庭，需再續行調查
    證據審理，本案如再行開庭審理，將損及被告訴訟權益招致
    不可回複之結果，鑑請准予停止審判。
二、按被告心神喪失者、因疾病不能到庭者，應於其能到庭以前
    停止審判；犯罪是否成立以他罪為斷，而他罪已經起訴者，
    得於其判決確定前，停止本罪之審判；被告犯有他罪已經起
    訴應受重刑之判決，法院認為本罪科刑於應執行之刑無重大
    關係者，得於他罪判決確定前停止本罪之審判；犯罪是否成
    立或刑罰應否免除，以民事法律關係為斷，而民事已經起訴
    者，得於其程序終結前停止審判，刑事訴訟法第294條第1項
    、第2項、第295條至第297條分別定有明文。亦即需有上開
    法定事由，法院才能停止審判，且除同法第294條第1、2項
    之事由發生，法院應停止審判外，其餘部分屬於訴訟程序範
    圍，是否構成停止審判之事由，由法院斟酌實際情事，決定
    依法停止審判或續行審判程序，此屬法院之職權，當事人並
    無聲請權，其聲請僅促請法院為職權之發動而已，合先說明
    。
三、查被告因違反個人資料保護法等案件，經臺中地院以108年
    度訴字第1461號判決分別判處有期徒刑3月（共2罪），並合
    併定其應執行有期徒刑5月，被告不服提起上訴，現經本院
    以109年度上訴字第1645號案件繫屬審理中，有前開判決、
    臺灣高等法院被告前案紀錄表可稽。然停止審判，須具有法
    定事由始得為之，本案聲請意旨稱因被告所提之陳情函臺中
    地檢署尚未函覆、所提之國家賠償案件臺中地院尚未審理，
    請求暫停中止審理云云，顯非上開法條規定之停止審判事由
    ，亦與認定其犯罪是否成立無關。又被告主張停止審判，亦
    未提出相關證明以實其說，被告據以聲請停止審理，核與前
    開法律規定之要件不符，其聲請自屬無據，應予駁回。
四、據上論斷，應依刑事訴訟法第220條，裁定如主文。
中　　華　　民　　國　　110 　年　　10　　月　　7 　　日
            刑事第九庭   審判長法　官　紀  文  勝
                               法　官  姚  勳  昌
                               法　官  紀  佳  良 
以上正本證明與原本無異。
不得抗告。
　　　　　　　　　　　　       書記官  洪  鴻  權 
　　　　　　　　　　　　　　　 
中　　華　　民　　國　　110 　年　　10　　月　　7 　　日